Config:
  hfst:
    Gen: ../../../src/generator-gt-norm.hfst
    Morph: ../../../src/analyser-gt-norm.hfst
  xerox:
    Gen: ../../../src/generator-gt-norm.xfst
    Morph: ../../../src/analyser-gt-norm.xfst
    App: lookup

Tests:

# todo:
# Proofread the gold standard (below)
# Then: run analyser, then correct. 


  Verb - antaa - ok : # Verb 'to live' - ei tsekattu!
     flicka+N+Utr+Sg+Indef: flicka
     flicka+N+Utr+Sg+Def: flickan
     flicka+N+Utr+Pl+Indef: flickor
     flicka+N+Utr+Pl+Def: flickorna
